臺灣高等法院高雄分院刑事裁定　　　　　　　　　九十三年度抗字第一四九號
　　抗　告　人　臺灣高雄地方法院檢察署檢察官
　　被　　　告　甲○○
右列抗告人因被告過失傷害案件，不服臺灣高雄地方法院中華民國九十三年七月十六
日裁定（九十三年度交易字第一一二號），提起抗告，本院裁定如左：
    主  文
原裁定撤銷，發回臺灣高雄地方法院。
    理  由
一、抗告意旨略以：抗告人就被告犯罪事實，已盡形式上舉證責任，且所有證據均已
    附卷，原審若認被告無過失傷害犯行，應就被告無罪之判決，使被告有獲得無罪
    判決之利益，亦使抗告人有提起上訴之權利，或使告訴人有聲請檢察官上訴之機
    會，原審未就本案為實質審查，僅以裁定公訴駁回，有濫用起訴審查權之虞，於
    法自有違誤。
二、按檢察官提出之證據及指出之證明方法，從形式上觀察，已有相當之證據，縱法
    院嗣後調查結果，認檢察官之舉證不足以證明被告犯罪時，即非所謂「顯」不足
    以認定被告有成立犯罪可能之情形。此際，法院應以實體判決終結訴訟，不宜以
    裁定駁回起訴。又刑事訴訟法第一百六十一條第二項規定「法院於第一次審判期
    日前，認為檢察官指出之證明方法「顯不足認定被告有成立犯罪之可能時」，應
    以裁定定期通知檢察官補正證據，是以法院依此規定裁定，必檢察官所提出之證
    明方法「顯不足認定被告有成立犯罪之可能時」始為適法。又，法院為發現真實
    ，得依職權調查證據，但對被告之利益有重大關係事項，法院應依職權調查之，
    刑事訟法第一百六十三條第二項訂有明文
三、經查：被告甲○○於九十二年二月十一日九時四十分許，騎乘車牌號碼ＺＧＡ─
    三０七號機車，沿高雄市○○區○○街東向西行駛，途經綏遠街與天津街之交岔
    路口時，與告訴人李吳素月腳踏車相撞，使李吳素月倒地，受有左肱骨髁上骨折
    之傷害，案經李吳素月提出告訴。抗告人以被告之上開過失傷害犯行，業經告訴
    人於警訊中指訴甚詳，並有道路交通事故現場圖、博正醫院診斷證明書、高雄市
    交通局車輛行車事故鑑定委員會鑑定書、高雄市政府警察局交通大隊道路交通事
    故證明書等在卷可證，認被告觸犯刑法第二百八十四條第一項前段之過失傷害罪
    ，爰依刑事訴訟法第四百五十一條第一項聲請以簡易判決處刑。是以，抗告人所
    提出之證據及指出之證明方法，從形式上觀察，已有相當之證據。嗣原審法院認
    為不宜，改為通常訴訟程序審理。原審認檢察官所指出之證明方法，不足認定被
    告成立犯罪之可能，因而裁定檢察官應於三十日內補正(一)現場照片、道路交通事
    故調查報告表、談話紀錄，(二)車牌號碼ＺＧＡ－三０七號輕型機車之車籍資料，
    (三)被告甲○○確實騎乘ＺＧＡ－三０七號輕型機車與告訴人發生車禍之證據，(四)
    苟被告確係本案肇事之人，其是否符合自首之證據。
四、然查，被告於肇事後將機車牽至路旁停放，打電話叫救護車，並向警方報案，警
    方有到場處理等情，業經告訴人於警訊時陳述在卷，且經高雄市政府交通局車輛
    行車事故鑑定委員會鑑定，認被告「甲○○行經無號誌之交岔路口未減速慢行，
    為肇事次因」，有該鑑定意見書，並有上開事故證明、道路交通事故現場圖等證
    據在卷足憑，是以，從形式上審查，已有相當之證據，若原審法院認為所裁定內
    指出之(一)、(二)、(三)、(四)各項，顯有疑義，並非不能依職權調查，並以實體判決終
    結訴訟，不宜以裁定駁回起訴。從而原審法院以抗告人逾期未補正，而駁回公訴
    ，顯有不當，抗告意旨指摘原裁定有誤，為有理由，自應由本院將原裁定撤銷，
    並發回原法院另為妥適之裁判。
四、據上論斷，應依刑事訴訟法第四百十三條前段，裁定如主文。
中    華    民    國      九十三      年      九      月      十七      日
                              臺灣高等法院高雄分院刑事第一庭
                                  審判長法官  郭雅美
                                        法官  洪慶鐘
                                        法官  曾玉英
右正本證明與原本無異。
不得再抗告。
                                  法院書記官  黃麗蓉
中    華    民    國      九十三      年      九      月      十七      日
